最高法院刑事判決　　　　　　　　　　　　　　　九十三年度台上字第二四八０號
　　上　訴　人　甲○○
　　　　　　　　　　　　送達處所：台北市○○○路一一二號七樓之四
右上訴人因偽造有價證券案件，不服台灣高等法院中華民國九十三年二月二十四日第
二審判決（九十二年度上訴字第三一八八號，起訴案號：台灣台北地方法院檢察署九
十年度偵字第二六００號），提起上訴，本院判決如左：
    主  文
上訴駁回。
    理  由
按刑事訴訟法第三百七十七條規定，上訴於第三審法院，非以判決違背法令為理由，
不得為之。是提起第三審上訴，應以原判決違背法令為理由，係屬法定要件。如果上
訴理由狀並未依據卷內訴訟資料，具體指摘原判決不適用何種法則或如何適用不當，
或所指摘原判決違法情事，顯與法律規定得為第三審上訴理由之違法情形，不相適合
時，均應認其上訴為違背法律上之程式，予以駁回。本件原判決維持第一審依牽連犯
關係，從一重論處上訴人甲○○連續意圖供行使之用，而偽造有價證券罪刑，駁回其
在第二審之上訴，已詳認定犯罪事實之依據及憑以認定之理由，並對其否認犯罪之
辯詞，如何不足採信，亦已依據卷內資料予以指駁及說明，從形式上觀察，原判決並
無違背法令情形。上訴意旨謂：上訴人未曾有任何借貸、欠款紀錄，可見上訴人委無
資金缺口，而上訴人任職保險業十數年，收入豐且略有積蓄，縱有急需，大可向他人
借票或借貸即可，實無為區區新台幣二十餘萬元甘冒刑章偽造票據之理。況上訴人身
為人壽保險公司「處經理」，常為屬下調票，本件票據或係其他業務人員所偽造，再
交上訴人代為調款，因上訴人對其信賴而未當場察覺，參以被害人杜建毅陳明不知是
何人拿走系爭支票，若因此令上訴人背負偽造有價證券罪名，顯屬冤枉等語，係就原
審已詳為調查論斷與說明之事項，再事爭執，殊非適法之第三審上訴理由。次按，刑
事訴訟法第三百七十九條第十款所謂應調查之證據，係指與待證事實有重要關係，在
客觀上認為有調查之必要者而言。原判決附件一所示支票，經檢察官送國防部憲兵司
令部刑事鑑識中心鑑驗結果，認與上訴人當庭書寫筆跡相同，有該中心民國九十一年
三月二十七日（九一）得字第０三六七四號鑑驗通知書在卷足據（見偵卷第六三頁）
；另原判決附件二所示支票金額部分為支票機所製作，自無從鑑定，而上訴人於本件
行為時委有資金缺口，業經原審查證明確，上訴人請求傳訊證人邱朝榮，以證明其並
無資金缺口，惟原判決已分別說明不將原判決附件一所示支票另送鑑定，及傳訊邱朝
榮之理由，難謂有調查未盡之違法。上訴意旨復又指摘原審就此未詳予調查，亦非適
法之第三審上訴理由。此外，上訴人徒憑己意，對原審職權之適法行使及原判決理由
已說明之事項，任意爭辯，顯與法定上訴第三審之形式要件不符，其上訴違背法律上
之程式，應予駁回。
據上論結，應依刑事訴訟法第三百九十五條前段，判決如主文。
中　　　華　　　民　　　國　　九十三　　年　　　五　　　月　　 十三 　　日
                              最高法院刑事第五庭
                                  審判長法官  謝　家　鶴
                                        法官  洪　文　章
                                        法官  花　滿　堂
                                        法官  陳　世　淙
                                        法官  洪　佳　濱
      右正本證明與原本無異
                                              書  記  官
中　　　華　　　民　　　國　　九十三　　年　　　五　　　月　　二十八　　日
                                                                        Ｖ
